【裁判字號】    97,易,433
【裁判日期】    970320
【裁判案由】    恐嚇取財等
【裁判全文】
臺灣板橋地方法院刑事判決               97年度易字第433號
公  訴  人  臺灣板橋地方法院檢察署檢察官
被      告  甲○○
上列被告因恐嚇取財等案件，經檢察官聲請簡易判決處刑（九十
六年度速偵字第二七二四號），經本院改分通常程序審理，被告
於準備程序中就被訴事實為有罪之陳述，本院認為適宜由受命法
官獨任進行簡式審判程序，並判決如下：
    主  文
甲○○共同竊盜，累犯，處有期徒刑肆月；又共同意圖為自己不
法之所有，以恐嚇使人將本人之物交付未遂，累犯，處有期徒刑
伍月。應執行有期徒刑柒月。
    事  實
一、甲○○前因違反槍砲彈藥刀械管制條例案件，經本院以九十
    二年度訴字第七八號判決判處有期徒刑一年二月，併科罰金
    新臺幣（下同）二萬元確定；又因違反毒品危害防制條例案
    件，經本院以九十二年度訴字第一七七四號判決判處有期徒
    刑七月確定；又因搶奪案件，經本院以九十二年度訴字第一
    四九六號判決判處有期徒刑八月，嗣上訴臺灣高等法院後復
    撤回上訴確定；又因贓物案件，經本院以九十二年度簡字第
    三四二四號判決判處有期徒刑四月確定；上開四罪有期徒刑
    部份經本院以九十三年度聲字第一五六號裁定定應執行有期
    徒刑二年六月確定，甫於民國九十五年三月四日縮短刑期執
    行完畢（構成累犯）。詎其猶不知悔改，竟與真實姓名、年
    籍不詳綽號「阿明」之成年男子，共同意圖為自己不法所有
    之犯意聯絡，於九十六年十月二十二日上午七時許，在臺北
    縣土城市○○街一三七巷九號前，見鋒嘉工程有限公司所有
    ，由乙○○使用之車牌號碼四四五二－ＥＵ號自用小貨車窗
    戶未關，且車內插有鑰匙，即與「阿明」共同竊取上開自用
    小貨車得手後，復共同基於恐嚇取財之犯意聯絡，於同年月
    二十三日晚間九時二十分許，在臺北縣板橋市○○路五權公
    園內，由「阿明」依乙○○留於車上之名片，撥打乙○○之
    聯絡電話，要求乙○○以一萬元之代價贖回上開自用小貨車
    ，且警告乙○○不准報警，否則要讓乙○○很難看，使乙○
    ○生心畏懼，報警處理。嗣於同日晚間十時四十分許，雙方
    在臺北縣板橋市○○路四十巷口相約取款之際，為警當場查
    獲甲○○，並起出上開自用小貨車鑰匙一串，循線於臺北縣
    板橋市○○路二六七巷九號前尋獲上開自用小貨車。
二、案經臺北縣政府警察局土城分局報告臺灣板橋地方法院檢察
    署檢察官聲請簡易判決處刑，並經本院改分通常程序審理。
    理  由
一、上開犯罪事實業經被告甲○○於警詢、偵查及本院準備程序
    、審理中坦承不諱，並經證人即被害人乙○○於警詢中證述
    甚詳，此外復有贓物認領保管單、車籍查詢基本資料詳細畫
    面、臺北縣政府警察局車輛協尋電腦輸入單及監視器翻拍畫
    面四張可資佐證，被告自白核與事實相符，應堪採信。綜上
    ，本件事證明確，應依法論科。
二、核被告甲○○所為，係犯刑法第三百二十條第一項之竊盜罪
    及同法第三百四十六條第三項、第一項之恐嚇取財未遂罪。
    被告與真實姓名、年籍不詳綽號「阿明」之成年男子間有犯
    意聯絡及行為分擔，為共同正犯。被告與「阿明」二人已著
    手恐嚇取財之犯行而未能得手，為未遂犯，依刑法第二十五
    條第二項規定減輕其刑。被告所為上開二罪間，犯意各別、
    行為互異，應予分論併罰。又被告有事實欄所載之犯罪暨執
    行紀錄，有臺灣高等法院被告前案紀錄表在卷可稽，其於徒
    刑執行完畢五年以內故意再犯本件有期徒刑以上之二罪，為
    累犯，均依刑法第四十七條第一項規定加重其刑，恐嚇取財
    未遂部分並依刑法第七十一條第一項規定先加後減之。爰審
    酌被告之犯罪動機、目的、手段、其行為對於被害人所造成
    之損害，及其犯後坦承犯行態度良好等一切情狀，分別量處
    如主文所示之刑，並定其應執行之刑，以資懲儆。
三、末按除被告所犯為死刑、無期徒刑、最輕本刑為三年以上有
    期徒刑之罪或高等法院管轄第一審案件者外，於前條第一項
    程序進行中，被告先就被訴事實為有罪之陳述時，審判長得
    告知被告簡式審判程序之旨，並聽取當事人、代理人、辯護
    人及輔佐人之意見後，裁定進行簡式審判程序，刑事訴訟法
    第二百七十三條之一第一項定有明文。查本件被告所犯，法
    定本刑非最輕本刑為三年以上有期徒刑之罪，且被告就被訴
    事實為有罪之陳述，經告知被告簡式審判程序之旨，被告及
    公訴人對於本件改依簡式審判程序審理亦均表示無意見，是
    本院即依前揭刑事訴訟法規定，裁定本件進行簡式審判程序
    ，附此敘明。
據上論斷，應依刑事訴訟法第四百五十二條、第二百七十三條之
一第一項、第二百九十九條第一項前段，刑法第二十八條、第三
百二十條第一項、第三百四十六條第三項、第一項、第二十五條
第二項、第四十七條第一項前段、第五十一條第五款，判決如主
文。
本案經檢察官陳旻源到庭執行職務。
中    華    民    國    97    年    3     月    20    日
                  刑事第八庭   法  官   絲鈺雲
以上正本證明與原本無異。
如不服本判決，應於判決送達後十日內敘明上訴理由，向本院提
出上訴狀（應附繕本），上訴於臺灣高等法院。
                               書記官   周玉茹
中    華    民    國    97    年    3     月    21    日
附錄本案論罪科刑法條全文：
刑法第三百二十條
意圖為自己或第三人不法之所有，而竊取他人之動產者，為竊盜
罪，處五年以下有期徒刑、拘役或五百元以下罰金。
意圖為自己或第三人不法之利益，而竊佔他人之不動產者，依前
項之規定處斷。
前二項之未遂犯罰之。
刑法第三百四十六條
意圖為自己或第三人不法之所有，以恐嚇使人將本人或第三人之
物交付者，處六月以上五年以下有期徒刑，得併科一千元以下罰
金。
以前項方法得財產上不法之利益，或使第三人得之者，亦同。
前二項之未遂犯罰之。


司法院資訊處製作；財團法人民間司法改革基金會備份。
